【裁判字號】    90,訴,774
【裁判日期】    901011
【裁判案由】    毒品危害防制條例
【裁判全文】
臺灣彰化地方法院刑事判決                            九十年度訴字第七七四號
    公  訴  人  臺灣彰化地方法院檢察署檢察官
    被      告  甲○○
右列被告因違反毒品危害防制條例案件，經檢察官提起公訴（九十年度毒偵字第一五
六二號），本院判決如左：
    主  文
甲○○連續施用第一級毒品，處有期徒刑捌月，扣案之海洛因貳包（合計淨重貳點貳
貳公克）、煙草壹包（含海洛因及大麻成分，淨重零點肆玖公克）均沒收銷燬之；又
連續施用第二級毒品，處有期徒刑肆月，扣案之安非他命壹包（驗餘淨重貳點貳肆公
克）沒收銷燬之；應執行有期徒刑拾月，扣案之海洛因貳包（合計淨重貳點貳貳公克
）、煙草壹包（含海洛因及大麻成分，淨重零點肆玖公克）、安非他命壹包（驗餘淨
重貳點貳肆公克）均沒收銷燬之。
    事  實
一、甲○○前因施用毒品案件，經本院裁定送觀察、勒戒後，認無繼續施用毒品之傾
    向，由臺灣彰化地方法院檢察署檢察官於民國八十七年八月三日，以八十七年度
    偵字第五四九四號為不起訴處分確定。詎不知戒除惡習，仍基於個別之概括犯意
    ，自九十年三月二十六日起至同年四月九日止，在彰化縣溪州鄉○○村村○路五
    號住處，連續分別以將海洛因摻入香煙內點火吸煙之方式施用第一級毒品海洛因
    多次，及以將安非他命置於玻璃管內再以火燒烤吸煙之方式施用第二級毒品安非
    他命多次。另於同年三月二十六日，在彰化縣北斗鎮街上，因購買毒品而獲贈含
    海洛因及大麻成分之煙草一包（淨重○‧四九公克），自斯時起即持有該毒品。
    嗣於同年四月十日十一時五十分許，在彰化縣溪州鄉水尾村村東一巷十三號，為
    警查獲，並扣得海洛因二包（合計淨重二‧二二公克）、煙草一包（含海洛因及
    大麻成分，淨重○‧四九公克）、安非他命一包（淨重二‧三三公克，驗餘淨重
    二‧二四公克）。經依本院九十年度毒聲字第一四八一號裁定送觀察、勒戒後，
    認有繼續施用毒品之傾向。
二、案經彰化縣警察局移送臺灣彰化地方法院檢察署檢察官偵查起訴。
    理  由
一、右揭犯罪事實，業據被告甲○○迭於警訊及偵審中坦承不諱，且被告於九十年四
    月十日經警採尿送驗結果，呈嗎啡及甲基安非他命陽性反應，有彰化縣衛生局煙
    毒尿液檢驗成績書一紙附卷可稽，並有如事實欄所示之物扣案可證，而扣案之物
    分別送法務部調查局及內政部警政署刑事警察局鑑定結果，確認送驗白粉二包均
    含毒品海洛因成分，送驗煙草一包含毒品海洛因及大麻成分，送驗疑似安非他命
    一包含毒品甲基安非他命成分，有法務部調查局鑑定通知書二紙、內政部警政署
    刑事警察局鑑驗通知書一紙在卷可參，被告之自白核與事實相符，其犯行足堪認
    定。次查，被告前因施用毒品案件，經本院裁定送觀察、勒戒後，認無繼續施用
    毒品之傾向，由臺灣彰化地方法院檢察署檢察官於八十七年八月三日，以八十七
    年度偵字第五四九四號為不起訴處分確定，有該不起訴處分書、臺灣彰化地方法
    院檢察署刑案資料查註紀錄表及臺灣高等法院被告全國前案紀錄表可憑，其於五
    年內再犯毒品危害防制條例第十條之罪，經裁定送觀察、勒戒後，認有繼續施用
    毒品傾向，有本院九十年度毒聲字第一四八一裁定及臺灣彰化看守所附設勒戒處
    所九十年四月二十四日彰所戒字第一一九九號函附之證明書在卷可參，依毒品危
    害防制條例第二十條第三項前段規定，自應依法論科。
二、核被告所為，係犯毒品危害防制條例第十條第一項施用第一級毒品罪及同條第二
    項施用第二級毒品罪。其同時持有含海洛因及大麻成分之煙草，應依想像競合犯
    之例，論以持有第一級毒品罪。被告為施用而持有第一級毒品海洛因及第二級毒
    品安非他命，其持有之低度行為均應為施用之高度行為所吸收，皆不另論罪。其
    多次施用毒品海洛因及安非他命行為，均時間緊接，觸犯構成要件相同之罪名，
    顯係基於概括之犯意反覆為之，皆應依連續犯規定，論以一罪，並加重其刑。被
    告所犯上開二罪間，犯意各別，犯罪構成要件不同，應分論併罰。爰審酌被告經
    過觀察、勒戒，仍再度施用毒品，暨其施用毒品之次數、期間、所生危害及其他
    一切情狀，各量處如主文所示之刑，並定其應執行之刑，以示懲儆。扣案之海洛
    因二包（合計淨重二‧二二公克）、煙草一包（含海洛因及大麻成分，淨重○‧
    四九公克）、安非他命一包（淨重二‧三三公克，驗餘淨重二‧二四公克），係
    毒品危害防制條例第二條第二項所示之毒品，均應依同條例第十八條第一項前段
    規定併予宣告沒收銷燬之。
三、公訴人認被告另涉持有第二級毒品大麻之犯行，惟查，扣案煙草一包，經送法務
    部調查局鑑定結果，確認同時含有海洛因及大麻成分，有該局鑑定通知書一紙附
    卷可參，被告以一持有行為，同時觸犯持有第一級毒品海洛因及第二級毒品大麻
    罪名，為想像競合犯，應從一重之持有第一級毒品罪論處，而持有海洛因之低度
    行為復經施用之高度行為所吸收，不另論罪，然此部分與檢察官起訴成罪部分有
    想像競合犯之裁判上一罪關係，爰不另為無罪之諭知，附此敘明。
據上論斷，應依刑事訴訟法第二百九十九條第一項前段，毒品危害防制條例第十條第
一項、第二項、第十八條第一項前段，刑法第十一條前段、第五十六條、第五十五條
、第五十一條第五款，判決如主文。
本案經檢察官黃淑媛到庭執行職務。
中    華    民    國      九十      年       十       月      十一      日
                                 臺灣彰化地方法院刑事第二庭
                                     審判長法官  林  欽  章
                                     法      官  李  水  源
                                     法      官  秦  慧  君
右正本證明與原本無異。
如不服本判決，應於判決送達後十日內向本院提出上訴狀( 須附繕本 )。
                                    法院書記官   楊  年  雄
中    華 民    國      九十      年       十       月      十五      日
毒品危害防制條例第十條：
施用第一級毒品者，處六月以上五年以下有期徒刑。
施用第二級毒品者，處三年以下有期徒刑。


司法院資訊處製作；財團法人民間司法改革基金會備份。
